臺灣高等法院刑事判決　　　　　　　100 年度上訴字第1655號
上　訴　人
即　被　告　林秀蓉
上列上訴人因違反毒品危害防制條例案件，不服臺灣士林地方法
院100 年度審訴字第215 號，中華民國100 年4 月29日第一審判
決（起訴案號：臺灣士林地方法院檢察署100年度毒偵字第329號
），提起上訴，本院判決如下：
    主  文
上訴駁回。
    事  實
一、按提起第二審之上訴，其上訴書狀應敘述具體理由，此為第
    二審上訴必備之程式。此觀民國96年7 月4 日修正公布刑事
    訴訟法第361 條第2 項之規定甚明。倘上訴理由之敘述未合
    乎具體之要求者，其上訴即屬同法第362 條前段所定「上訴
    不合法律上之程式」之情形，第二審法院應依同法第367 條
    前段之規定，以判決駁回之。又第二審上訴之目的，既在於
    請求撤銷、變更原判決，則所謂「具體理由」，自應就原判
    決如何足以撤銷、如何應予變更之「事實上」或「法律上」
    之具體根據，本於確實之訴訟資料暨原因事實，逐一敘述、
    記載，必已具體指出原判決事實認定之所憑有如何之錯誤，
    法律之適用有如何之違誤，形式上已足以動搖原判決，具備
    足認其不當或違法而得改判之事由；必要時並應提出有利於
    己之事證，期使第二審法院採納，俾為有利於上訴人之認定
    ，始屬合法。上訴理由之敘述，應先合乎具體之要求，始有
    所敘述可取與否之實體審理與判斷之問題。是上訴人之上訴
    書狀雖敘述上訴理由，但僅泛言原判決認定事實錯誤、違背
    法令、量刑失之過重或輕縱等情詞，而未依上揭意旨指出具
    體事由，或形式上雖已指出具體事由，然該等事由縱使屬實
    ，亦不足以認為原判決有何不當或違法，或其所陳之事由，
    與訴訟資料所載不相適合，或所指摘原判決之「不當」或「
    違法」根本不存在者，均應認其實質上並未符合具體之要件
    ，庶符節制濫行上訴之立法意旨。
二、原判決認定上訴人即被告林秀蓉有原判決事實欄所示之施用
    第一、二級毒品犯行，因而論上訴人以施用第一、二級毒品
    罪（均累犯），就施用第一級毒品部分量處有期徒刑9 月，
    就施用第二級毒品部分量處有期徒刑5 月，並諭知相關從刑
    ，暨定執行之主刑為有期徒刑1 年，係以該等事實，業據上
    訴人於警詢、檢察官訊問時及原審坦承不諱（見偵查卷第17
    、44頁、原審卷第18頁背面、20頁背面），且上訴人為警採
    集之尿液檢驗結果，呈甲基安非他命及嗎啡陽性反應，有台
    灣檢驗科技股份有限公司2011年2 月17日出具之濫用藥物檢
    驗報告及新北市政府警察局蘆洲分局偵辦毒品案件尿液代號
    對照表在卷可按（見偵查卷第64、65頁），又上訴人於觀察
    勒戒執行完畢後及有期徒刑執行完畢後5 年內再陸續犯施用
    毒品罪及本件施用第一、二級毒品罪之事實，復有本院被告
    前案紀錄表在卷可稽。經核已詳敘憑以認定之理由及證據，
    依其確認之事實而為法律之適用，並無違誤。
三、上訴人不服原判決，具狀提起上訴，其上訴理由略以：上訴
    人所受宣告刑，與所悉之周遭類似施用毒品案件科刑相較，
    原判決量刑顯然過重，爰提起上訴，請求從輕量刑云云。
四、經查：按量刑之輕重，屬於為裁判之法院得依職權自由裁量
    之事項，苟其量刑已以行為人之責任為基礎，並斟酌刑法第
    57條所列一切情狀，在法定刑度內，酌量科刑，如無偏執一
    端，致明顯輕重失衡情形，不得遽指為不當或違法。查原判
    決關於科刑部分，業於理由內具體說明上訴人曾經觀察、勒
    戒及法院判處罪刑確定，仍不知悛悔，復再施用第一、二級
    毒品，顯無戒絕之決心，惟念其施用毒品乃戕害一己身體健
    康，尚未危及他人，並考量其犯後坦承犯行之犯後態度，兼
    衡其犯罪之動機、目的、生活狀況、智識程度等一切情狀，
    據以量刑，顯係基於行為人之責任基礎，斟酌刑法第57條所
    列情狀，而為刑之量定，其量刑已屬從輕，並無裁量權濫用
    或失之過重之情形。上訴意旨泛言指摘原判決量刑過重，其
    上訴理由並未依據卷內既有訴訟資料或提出新事證，具體指
    摘或表明第一審判決於採證、認事、用法及量刑有何不當或
    違法，而構成應予撤銷之具體事由，依照上開說明，難謂已
    敘明足以動搖原判決，而足認原判決不當或違法之具體理由
    。
五、依照上開說明，本件上訴不合法律上之程式，應予駁回，並
    不經言詞辯論為之。
據上論斷，應依刑事訴訟法第367 條前段、第372 條，判決如主
文。
中    華    民    國   100    年    6     月    10    日
              刑事第二十四庭審判長法  官  李錦樑
                                  法  官  張惠立
                                  法  官  朱瑞娟
以上正本證明與原本無異。
施用第一級毒品部分如不服本判決，應於收受送達後十日內向本
院提出上訴書狀，其未敘述上訴之理由者並得於提起上訴後十日
內向本院補提理由書（均須按他造當事人之人數附繕本）。「切
勿逕送上級法院」。
施用第二級毒品部分不得上訴。
                                  書記官  郭家慧
中    華    民    國   100    年    6     月    10    日